【裁判字號】    92,訴,1314
【裁判日期】    921114
【裁判案由】    毒品危害防制條例
【裁判全文】
臺灣彰化地方法院刑事判決                        九十二年度訴字第一三一四號
    公  訴  人  臺灣彰化地方法院檢察署檢察官
    被      告  甲○○
右列被告因違反毒品危害防制條例案件，經檢察官提起公訴（九十二年度毒偵緝字第
二一０號、九十二年度毒偵字第二四三九號、第二五三三號），本院認有刑事訴訟法
第二百七十三條之一第一項之情形，而改依簡式審判程序判決如左：
        主  文
甲○○連續施用第一級毒品，累犯，處有期徒刑壹年，扣案之第一級毒品海洛因貳拾
參包（驗後合計淨重參拾點捌參公克）沒收銷燬之，鏟管壹支沒收；又連續施用第二
級毒品，累犯，處有期徒刑捌月，扣案之第二級毒品甲基安非他命肆包（毛重合計約
貳公克）沒收銷燬之；應執行有期徒刑壹年陸月，扣案之第一級毒品海洛因貳拾參包
（驗後合計淨重參拾點捌參公克）、第二級毒品甲基安非他命肆包（毛重合計約貳公
克）沒收銷燬之，鏟管壹支沒收。
        事  實
一、甲○○曾於國八十一年十月間因違反肅清煙毒條例及麻醉藥品管制條例案件，經
    台灣高等法院台中分院於八十三年一月三十一日判處施用煙毒有期徒刑三年，施
    用麻藥有期徒刑六月，應執行有期徒刑三年二月確定，入監執行後，於八十七年
    二月二十四日假釋出獄，假釋期間至八十八年六月二十二日屆滿，未經撤銷，視
    為執行完畢。又於九十年十月間因施用毒品案件，經本院以九十年度毒聲字第三
    七二四號裁定送勒戒處所觀察、勒戒後，認無繼續施用毒品之傾向，由台灣彰化
    地方法院檢察署檢察官於九十年十一月九日，以九十年度毒偵字第四０九二號、
    第四二五０號為不起訴處分確定。再於九十一年五月間因施用毒品案件，經本院
    以九十一年度毒聲字第一二二七號裁定送勒戒處所觀察、勒戒後，認有繼續施用
    毒品之傾向，再經本院以九十一年度毒聲字第一五一二號裁定令入戒治處所施以
    強制戒治，又以本院九十一年度毒聲字第二八八八號裁定停止戒治，所餘期間付
    保護管束，再以本院九十二年度毒聲字第一０八０號裁定撤銷停止戒治，令入戒
    治處所施以強制戒治，該案並經台灣彰化地方法院檢察署檢察官提起公訴，由本
    院於九十一年八月十四日判處應執行有期徒刑一年確定（尚未執行）。仍不知悔
    改，復基於施用第一級毒品之概括犯意，自九十二年二月十九日八、九時許起，
    至九十二年九月十八日二十二時許止，連續在其位於彰化縣芳苑鄉○○村○○路
    ○○段一巷二十一弄五號住處，及其友人位於芳苑鄉之住處，以將海洛因摻入香
    煙中，再點燃吸其煙霧之方式，約二、三天一次，施用海洛因多次。另基於施用
    第二級毒品甲基安非他命之概括犯意，於九十二年五、六月間某日起，至九十二
    年九月十八日二十三時許止，在前揭處所，以將甲基安非他命置於玻璃管內燒烤
    吸其煙霧之方式，約一星期一次，施用甲基安非他命多次。嗣分別於九十二年二
    月二十日，至台灣彰化地方法院檢察署觀護人室採受尿液採驗，經送驗結果呈嗎
    啡陽性反應，及九十二年九月十九日十一時三十分許，在彰化縣芳苑鄉○○村○
    ○路○○段一巷二十一弄五號住處為警查獲，並扣得其所有之第一級毒品海洛因
    二十三包（驗後合計淨重三十．八三公克）、第二級毒品甲基安非他命四包（毛
    重合計約二公克）及供施用第一級毒品海洛因之鏟管一支等物。
二、案經彰化縣警察局二林分局報請台灣彰化地方法院檢察署檢察官偵查起訴，本院
    認有刑事訴訟法第二百七十三條之一第一項之情形，而改依簡式審判程序審理。
        理  由
一、按除被告所犯為死刑、無期徒刑、最輕本刑為三年以上有期徒刑之罪或高等法院
    管轄第一審案件者外，於前條第一項程序進行中，被告先就被訴事實為有罪之陳
    述時，審判長得告知被告簡式審判程序之旨，並聽取當事人、代理人、辯護人及
    輔佐人之意見後，裁定進行簡式審判程序；除簡式審判程序及簡易程序案件外，
    第一審應行合議審判，刑事訴訟法第二百七十三條之一第一項、第二百八十四條
    之一分別定有明文。本件被告甲○○所涉係死刑、無期徒刑、最輕本刑為三年以
    上有期徒刑之罪或高等法院管轄第一審案件以外之罪，並於本院行準備程序時就
    被訴事實為有罪之陳述，本院合議庭依前揭規定，經評議結果，裁定改由一名法
    官獨任行簡式審判程序，先予敘明。
二、右揭犯罪事實，業據被告甲○○於警、偵訊時及本院審理中坦承不諱，且其至台
    灣彰化地方法院檢察署觀護人室採受尿液採驗所採尿液，及被查獲後為警採集之
    尿液，經分別送請中山醫學大學附設醫院藥物濫用檢測中心及彰化縣衛生局檢驗
    結果，分呈嗎啡及甲基安非他命、嗎啡（海洛因施用入人體後，水解還原成嗎啡
    ，再循嗎啡之代謝方式排出體外）陽性反應，有中山醫學大學附設醫院藥物濫用
    檢測中心原始編號00000000號檢驗報告（附於九十二年度毒偵字第七０
    二號卷第九頁），及彰化縣衛生局九十二年九月二十九日煙檢字第九二一八二五
    號煙毒尿液檢驗成績書（附於九十二年度偵字第二四三九號卷第二十二頁）各一
    紙在卷可按。又扣案之白色粉末經送法務部調查局檢驗結果，確為第一級毒品海
    洛因無訛，亦有該局九十二年十月二十四日調科壹字第一四０００九五九一號鑑
    定通知書（附於九十二年度偵字第二四三九號卷第二十七頁）一紙附卷可參，並
    有被告所有之二十三包第一級毒品海洛因（驗後合計淨重三十．八三公克）、第
    二級毒品甲基安非他命四包（毛重合計約二公克）及供施用第一級毒品海洛因之
    鏟管一支扣案可資佐證，被告之自白堪以採信。本件事證明確，被告犯有施用毒
    品之犯行應堪認定。
三、又被告曾於九十年十月間因施用毒品案件，經本院以九十年度毒聲字第三七二四
    號裁定送勒戒處所觀察、勒戒後，認無繼續施用毒品之傾向，由台灣彰化地方法
    院檢察署檢察官於九十年十一月九日，以九十年度毒偵字第四０九二號、第四二
    五０號為不起訴處分確定。再於九十一年五月間因施用毒品案件，經本院以九十
    一年度毒聲字第一二二七號裁定送勒戒處所觀察、勒戒後，認有繼續施用毒品之
    傾向，再經本院以九十一年度毒聲字第一五一二號裁定令入戒治處所施以強制戒
    治，又以本院九十一年度毒聲字第二八八八號裁定停止戒治，所餘期間付保護管
    束，再以本院九十二年度毒聲字第一０八０號裁定撤銷停止戒治，令入戒治處所
    施以強制戒治，該案並經台灣彰化地方法院檢察署檢察官提起公訴，由本院於九
    十一年八月十四日判處應執行有期徒刑一年確定（尚未執行）等情，有台灣高等
    法院被告全國前案紀錄表及臺灣彰化地方法院檢察署刑案資料查註紀錄表等資料
    在卷足憑，顯係於前案施用毒品經觀察、勒戒一次，由檢察官不起訴處分，再經
    強制戒治並判刑確定後，五年內再犯本件施用毒品罪，應予依法論科。
四、核被告所為，係犯毒品危害防制條例第十條第一項之施用第一級毒品罪及第十條
    第二項之施用第二級毒品罪。被告分別持有第一、二級毒品之低度行為應各為其
    施用之高度行為吸收，不另論罪，並予敘明。被告先後多次施用第一級毒品海洛
    因及第二級毒品甲基安非他命之犯行，均時間緊接，所犯又係構成要件相同之罪
    名，顯均係基於概括犯意反覆為之，均為連續犯，應依刑法第五十六條之規定論
    以一罪，並均加重其刑。其前開所犯二罪間，犯罪構成要件不同，行為互殊，顯
    係基於各別犯意為之，應予分論併罰。又被告曾於八十一年十月間因違反肅清煙
    毒條例及麻醉藥品管制條例案件，經台灣高等法院台中分院於八十三年一月三十
    一日判處施用煙毒有期徒刑三年，施用麻藥有期徒刑六月，應執行有期徒刑三年
    二月確定，入監執行後，於八十七年二月二十四日假釋出獄，假釋期間至八十八
    年六月二十二日屆滿，未經撤銷，視為執行完畢，有臺灣高等法院被告全國前案
    紀錄表及臺灣彰化地方法院檢察署刑案資料查註紀錄表各一份在卷可按，其於有
    期徒刑執行完畢後，五年內再犯有期徒刑以上之本罪，為累犯，所犯施用第一級
    毒品海洛因及第二級毒品甲基安非他命犯行，均應依刑法第四十七條之規定遞加
    重其刑。爰審酌被告犯罪次數、施用之期間、動機、目的、方法、不知珍惜身體
    ，犯罪所生危害，及犯後坦承犯行之態度等一切情狀，各量處如主文所示之刑，
    並定其應執行之刑，以示懲處。扣案被告所有之海洛因二十三包（驗後合計淨重
    三十．八三公克），屬第一級毒品，甲基安非他命四包（毛重合計約二公克），
    屬第二級毒品，爰均依毒品危害防制條例第十八條第一項前段規定，沒收銷燬之
    。至被告所有供施用第一級毒品海洛因之鏟管一支，併依刑法第三十八條第一項
    第二款之規定宣告沒收。
據上論斷，應依刑事訴訟法第二百七十三條之一第一項、第二百九十九條第一項前段
，毒品危害防制條例第十條第一項、第二項、第十八條第一項前段，刑法第十一條前
段、第五十六條、第四十七條、第五十一條第五款、第三十八條第一項第二款，判決
如主文。
本案經檢察官黃玉琪到庭執行職務。
中      華      民      國      九十二      年    十一    月    十四    日
                                臺灣彰化地方法院刑事第一庭
                                    法      官  陳  秋  錦
右正本證明與原本無異。
如不服本判決，應於判決送達後十日內，向本院提出上訴狀（須附繕本）。
                                    法院書記官  于  淑  真
中      華      民      國      九十二      年    十一    月    十四    日
毒品危害防制條例第十條
施用第一級毒品者，處六月以上五年以下有期徒刑。
施用第二級毒品者，處三年以下有期徒刑。
毒品危害防制條例第十八條：
查獲之毒品及專供製造或施用毒品之器具，不問屬於犯人與否，均沒收銷燬之。但合
於醫藥或研究之用者，得不予銷燬。
前項合於醫藥或研究用毒品或器具之管理辦法，由法務部會同行政院衛生署定之。


司法院資訊處製作；財團法人民間司法改革基金會備份。
